Config:
  hfst:
    Gen: ../../../src/generator-gt-norm.hfst
    Morph: ../../../src/analyser-gt-norm.hfst
  xerox:
    Gen: ../../../src/generator-gt-norm.xfst
    Morph: ../../../src/analyser-gt-norm.xfst
    App: lookup

Tests:

# todo:
# Proofread the gold standard (below)
# Then: run analyser, then correct.


  Noun - nainen - ok : # Noun 'menneske' - ok
     nainen+N+Sg+Nom: nainen
     nainen+N+Sg+Gen: naisen
     nainen+N+Sg+Par: naista
     nainen+N+Sg+Tra: naiseksi
     nainen+N+Sg+Abe: naisetta
     nainen+N+Sg+Ine: naisessa
     nainen+N+Sg+Ela: naisesta
     nainen+N+Sg+Ill: naisheen
     nainen+N+Sg+Ade: naisela
     nainen+N+Sg+Abl: naiselta
     nainen+N+Sg+All: naisele
     nainen+N+Sg+Ess: naisena
     nainen+N+Pl+Nom: naiset
     nainen+N+Pl+Gen: naisten # -ten sanoille, jotka loppuvat -nen ja myös veres-sanaryhmälle, ja joillekin kaksintavuisille nomineille, joilla on konsonanttivartalo. Muille sanaryhmille on -tten. Paitsi Por ja Rai varieteetissä. Var varieteetti voi myös saada -ien.
     nainen+N+Pl+Par: [naissii, naissiita] 
     nainen+N+Pl+Tra: naisiksi
     nainen+N+Pl+Abe: naisitta
     nainen+N+Pl+Ine: naisissa
     nainen+N+Pl+Ela: naisista
     nainen+N+Pl+Ill: naishiin
     nainen+N+Pl+Ade: naisila
     nainen+N+Pl+Abl: naisilta
     nainen+N+Pl+All: naisile
     nainen+N+Pl+Ess: naisina
     nainen+N+Pl+Com: naisine

# Nomineissa, jotka loppuvat iitA:haan, on mahdollista jäättä pois tA-suffiksin pl partitiivissa.
# Tämä on erittäin tavallista veres- ja ihminen nominiryhmissä, tekijännimissä (puhhuuja), vA-loppuisissa adjekttiiveissa ja ordinaaleissa.
